臺灣高等法院臺中分院刑事判決　　　　95年度上訴字第1315號
上　訴　人
即　被　告　丙○○
指定辯護人　本院公設辯護人　戊○○
上　訴　人
即　被　告　乙○○
選任辯護人　施家治律師
上　訴　人
即　被　告　丁○○
選任辯護人　陳育仁律師
上列上訴人因偽造有價證券案件，不服臺灣臺中地方法院94年度
訴字第3957號中華民國95年5月1日第一審判決（起訴及移送併辦
案號：臺灣臺中地方法院檢察署 94年度偵字第14642號、94年度
偵字第16905號、95年度偵字第1554號)，提起上訴，本院判決如
下：
    主    文
原判決撤銷。
丙○○共同犯偽造有價證券罪，累犯，處有期徒刑肆年肆月。扣
案如附表編號１至９、至所示之物均沒收。
乙○○、丁○○共同犯偽造有價證券罪，各處有期徒刑參年拾月
。扣案如附表編號１至９、至所示之物均沒收。
    犯罪事實
一、丙○○前因偽造有價證券及偽造文書等案件，經法院分別判
    處有期徒刑4年2月、6月及5月，並定其應執行刑為有期徒刑
    5年確定，於民國90年1月4日假釋付保護管束出監，迄92年3
    月19日因假釋期滿未經撤銷視為執行完畢，仍不知悔悟。其
    因與丁○○熟識，並經由丁○○之介紹而認識乙○○，與丁○○、乙○○時有金錢借貸往來關係。乙○○、丁○○因見
    丙○○具有彩色印製專才，且經濟狀況不佳，即於94年年初
    某日提議由丙○○偽造美金百元紙鈔之有價證券，其二人則
    負責尋找買家販售，所得以抵償丙○○對其二人之欠債，丙○○應允之，乃三人即基於意圖供行使之用而偽造有價證券
    之犯意聯絡，由丙○○自94年 1月20日起，先在其位於台中
    市西屯區同志巷71號住處，以印製名片所用之機器試作樣品
    ，乙○○、丁○○並於此一時期，陸續提供相關資金予丙○○，或為丙○○解決相關債務問題，丙○○為獲取乙○○、
    丁○○之金援，也陸續將偽造美鈔之半成品交付乙○○、丁○○審視。然乙○○、丁○○鑑於丙○○偽造美鈔之進度不
    如預期，遂令丙○○至台北租屋製作偽鈔，俾其二人得以就
    近監督，儘早完成偽造美元鈔券之製作。丙○○即於94年 4
    月10日北上，與乙○○、丁○○同向不知情之李明通租得台
    北市士林區○○○路○段368巷 10號房屋，即由丙○○將乙○○、丁○○所提供資金而購入之網版印刷機等相關機器，
    運往上開台北市士林區○○○路房屋內繼續趕製偽造之美鈔
    ，乙○○也經由丙○○之指引，向正緯實業股份有限公司等
    進口紙張公司購入樣品紙張，交付丙○○試印，在此一期間
    內，丙○○也陸續將偽造美鈔之半成品交付乙○○、丁○○
    端詳。乙○○、丁○○為求偽造精確以利出售，也對丙○○
    所偽造之美鈔半成品諸如序號、色差、防偽線、防偽纖維絲
    等細節多所批評。嗣丙○○因不堪乙○○、丁○○百般施壓
    ，以台北人生地不熟，不易取得相關紙張、油墨等藉口，遂
    於94年 7月12日南下，改向不知情之廖瑞燦承租台中縣大雅
    鄉○○路 161號房屋，繼續趕製偽造美鈔。此一期間，乙○○、丁○○持續控管丙○○製造之進度與品質，丙○○也接
    連將偽造美鈔技術中較為困難之關鍵點如色差、防偽線、序
    號等細節突破而接續印製如附表編號７所示百元美鈔成品計
    83張。嗣經法務部調查局臺南縣調查站依通訊監察結果，確
    認丙○○已印製出偽鈔成品後，於94年9月8日，持臺灣臺中
    地方法院核發之搜索票，先後至丙○○上開台中縣大雅鄉○○路161號租屋處及其位於台中市西屯區同志巷 71號住處實
    施搜索，並扣得如附表編號１、７、８、９、所示之偽造
    美鈔成品、半成品、不良品，如附表編號至、至、
    至所示之器械、原料及丙○○所有供其偽造本件美鈔所
    用之如附表編號２至６、、、、至所示之物品（
    如附表編號１至６所示之物，係於台中縣大雅鄉○○路 161
    號租屋處扣得；如附表編號７至、所示之物，則係於台
    中市西屯區同志巷71號丙○○住處查扣；如附表編號至
    所示之物，係於台北市士林區○○○路六段368巷10號查扣)
    ，因而查悉上情。
二、案經法務部調查局臺南縣調查站移送臺灣臺南地方法院檢察
    署檢察官呈請臺灣高等法院檢察署檢察長核轉臺灣臺中地方
    法院檢察署檢察官，暨法務部調查局臺南縣調查站報告臺灣
    臺中地方法院檢察署檢察官偵查起訴及移送併案審理。
    理    由
一、證據能力方面：
  (一)按同案被告對於其他同案被告之案件而言，為被告以外之
      第三人，本質上屬於證人，其他同案被告對其仍享有詰問
      權。因此對其他同案被告案件之審判而言，未使該同案被
      告立於證人之地位而為陳述，逕依同案被告身分所為之陳
      述，採為不利於其他被告之證據，自屬剝奪被告之憲法上
      所保障之刑事被告詰問證人之權利。惟法院若已使該同案
      被告立於證人之地位，接受其他同案被告之詰問，則因同
      案被告業經以證人之身分於審判中具結陳述，並給予解釋
      或否認之機會，而其他同案被告亦經給予對該同案被告就
      此事項詰問之機會，此時法官亦能目睹該同案被告陳述之
      情形，則同案被告先前在司法警察詢問時所為之陳述，與
      審判不符時，其先前之陳述具有較可信之特別情況，且為
      證明犯罪事實存否所必要者，依刑事訴訟法第159條之2規
      定，當得作為證據。本件被告丙○○已於原審及本院審理
      時，使其立於證人之地位具結陳述，並給予被告乙○○、
      丁○○及其辯護人對之進行詰問之機會，則被告丙○○先
      前以犯罪嫌疑人之身分，在司法警察詢問時所為之陳述，
      與審判中不符時，因其先前之陳述距離案發時間較近，記
      憶較深刻清晰，亦尚無心詳予考量供詞對自己或他人所生
      之利害關係，且與下述之事證大致相符，應與客觀事實較
      為相合而具有較可信之特別情況，且為證明被告乙○○、
      丁○○犯罪事實存否所必要，依上開說明，自得採為證據
      。
  (二)被告丙○○於檢察官訊問時，以證人身分經具結之證言，
      按卷內資料查無顯不可信之情形，且被告乙○○、丁○○
      及其選任辯護人並未提出證據釋明該經具結之證言有何顯
      不可信之情況，依刑事訴訟法第159條之1第 2項規定，亦
      認有證據能力，當得作為證據。
  (三)證人李明通之警詢證言固屬被告以外之人於審判外之陳述
      ，然本案當事人於本院調查證據時，就該證言之證據能力
      並未聲明異議，依刑事訴訟法第159條之5第 2項規定，視
      為有同條第 1項之同意，且本院審酌上開警詢筆錄作成時
      之情況，並無證明力過低或違法取得之情形，應屬適當，
      依刑事訴訟法第159條之5第 2項規定，有證據能力，自得
      作為證據。又該證人於偵查中經具結之證言，按卷內資料
      查無顯不可信之情形，依刑事訴訟法第159條之1第 2項規
      定，亦認有證據能力，當得作為證據。
二、訊據上訴人即被告丙○○固坦認確有於上揭時、地偽造美金
    百元紙鈔等情，惟與上訴人即被告乙○○、丁○○皆矢口否
    認有共同意圖供行使之用而偽造美鈔之犯行，被告丙○○辯
    稱：伊雖有試圖製作美鈔，但仍屬未遂階段，並未製作完成
    ，扣案如附表編號７所示之百元美鈔雖接近成品，但係伊於
    92年間所涉偽造有價證券案件經破獲後，漏未查扣所遺留下
    來的，並非於94年間製作的，伊在94年間所製作如附表編號
    １、８、９所示之偽鈔，離成品尚有一大段距離，自為刑法
    所不處罰之未遂行為；另伊製作美鈔，並未意圖供行使之用
    ，僅因伊有積欠乙○○、丁○○不少款項，為防乙○○、丁○○暴行催討，才製作偽造之美鈔，向乙○○、丁○○展示
    ，並表示待銷售偽鈔換取金錢後，即可償還對該二人之欠債
    ，而以此作為拖延債務之手段，因伊知道為供行使之用而偽
    造美鈔是犯法的，所以不可能真的拿去銷售云云。被告乙○○、丁○○則均辯稱：伊二人根本不知道丙○○在偽造百元
    美鈔，伊等一直以為丙○○是靠畫油畫維生，調查員監聽所
    攝錄之內容，均係伊等與丙○○談論油畫，伊等評論丙○○
    所畫之油畫品質不好，賣相欠佳，無法為丙○○兜售，與偽
    造美元鈔券均無相干，檢察官以此認為伊二人與丙○○共犯
    製作偽鈔，顯屬臆測；又扣案之美鈔成品無編號、面額之記
    載，僅屬未遂之階段，為刑法所不罰之行為；另被告丙○○
    並無意完成偽造，僅在欺騙、敷衍伊等二人云云。經查：
  (一)扣案如附表編號７、所示偽造之百元美鈔94張，其中除
      為檢察官所查扣之2張外(置於偵字第14642號偵查卷第1宗
      證物袋內），餘92張，經送請內政部警政署刑事警察局鑑
      定結果，因該92張均未含鈔券編號，且其上印刷版式及強
      光源照射下螢光反應均與真實美金百元鈔券不相符，認係
      偽品，有該局95年3月6日刑鑑字第 09500014234號鑑定通
      知書附卷可憑（見原審卷第50-3、50-4頁）。又置於94年
      度偵字第14642號偵查卷證物袋內之百元美鈔2張之人頭像
      一面右下角並無「100」，1張無編號，1張無 1789美國財
      政部標誌；另扣案如附表編號１、８、９所示之百元美鈔
      半成品（其中1張置於同上偵查卷證物袋內)，或係缺少紙
      鈔中央之富蘭克林人頭像，或僅有紙鈔外圍之粗略輪廓，
      是如附表編號１、７、８、９、所示之物品，均非真正
      之百元美鈔，乃屬偽造無訛。
  (二)被告丙○○雖辯稱如附表編號７、所示偽造百元美鈔94
      張係前案未經查扣而遺留者，並非此次所偽造云云。然查
      ：
    １、被告丙○○於92年間，確曾因偽造美鈔之有價證券犯行
        ，為彰化縣警察局彰化分局於92年4月9日查獲，隨即移
        請臺灣彰化地方法院檢察署檢察官偵辦。嗣經移轉管轄
        ，由臺灣臺中地方法院檢察署檢察官偵查後，移送臺灣
        臺北地方法院併案辦理，現仍由臺灣臺北地方法院以92
        年度易字第1965號案件審理中，有被告丙○○之臺灣高
        等法院被告前案紀錄表及臺灣臺中地方法院檢察署移送
        併辦意旨書在卷可憑（見偵字第14642號偵查卷第1宗第
        191至192頁）。被告丙○○於該案經警查扣之偽造百元
        美鈔，其編號均為 「CB‧‧‧CB2」，且所查獲之偽鈔
        編號膠片亦均為 「CB‧‧‧CB2」，此參諸彰化縣警察
        局94年8月4日彰警刑字第0940024047號函臺灣臺中地方
        法院檢察署指派檢察官指揮偵辦之附件即明（見他字第
        1856號偵查卷第1、7、8、11、12、24、25、37頁)。惟
        經檢視如附表編號７所示唯一具編號之偽造百元美鈔（
        在偵字第14642號偵查卷第1宗證物袋內），其編號則為
        「D B00000000AB2」；且經比對本件扣案美鈔編號之底
        片及網版號碼恰為「DB00050…AB2」等號（見偵字第14
        642號偵查卷第1宗第90、93頁），參諸百元美鈔"DB"版
        首次發行流通之時間係在93年 7月等情，有美國在台協
        會台北辦事處於96年 4月11日函轉美國密勤局駐香港辦
        事處96年3月30日函在卷可憑（見本院卷第195至197頁)
        ，足見本件扣案之偽造鈔券，其所據以仿冒之真鈔係於
        93年 7月以後才發行流通，被告丙○○於92年間何能加
        以偽造？其所辯本案查獲之偽鈔係前案所遺留云云，顯
        非真實。
    ２、被告丙○○於92年間所涉案件經查扣之偽造美鈔有：(1)
        發行日期1996年，財政部長署名為 Ros...Rubin；(2)發
        行日期2001年，財政部長署名為 Paul X Oneill等情，
        業經本院囑託臺灣臺北地方法院勘驗明確，製有勘驗筆
        錄在卷可憑（見本院卷第180頁)。又如附表編號７、
        所示偽造美鈔均係2003年版，財政部長署名則有Paul X
        Oneill及 John W Snow，有扣案之偽造美鈔可證，並經
        本院勘驗明確（見本院卷第149頁)，參諸由美國財政部
        長John W Snow署名，2003年"D"版之百元美鈔，首次發
        行流通之時間係在93年 7月等情，亦有上開美國密勤局
        駐香港辦事處96年 3月30日函在卷可憑，益徵本件扣案
        之偽造鈔券，絕非被告丙○○於92年4月9日前偽造因未
        遭前案查扣而遺留，乃係本次所偽造無疑。
    ３、扣案之偽造美鈔成品及半成品，經本院送內政部警政署
        刑事警察局鑑定結果，認有平版印刷、孔版印刷（按又
        稱絹印或網版印刷)、凸版印刷3類，且紙質亦各不相同
        ，其材質及印刷年代是否相符，難以認定，固有該局95
        年10月11日刑鑑字第0950133835號鑑定書在卷可憑（見
        本院卷第131至134頁）。惟扣案如附表所示之印刷器械
        ，並非僅有單一版種；且分批購入之紙張，當有紙質之
        差異，則扣案之偽鈔成品、半成品出現3類印刷方式及3
        種紙質，並不足為奇。參以如附表編號７所示之偽鈔成
        品，絕非被告丙○○於92年間偽造因未遭前案查扣而遺
        留，業如前述，則該等偽鈔成品縱有使用本案查扣以外
        之器械加工製造，亦無礙於被告等犯罪事實之認定。是
        上開鑑定書並無從據為有利被告等之認定，被告聲請鑑
        定扣案之器械是否可能印出本案之偽鈔，亦無鑑定之必
        要。
  (三)被告丙○○業於法務部調查局臺南縣調查站調查人員訊問
      時供稱：我因積欠10幾萬元債務，無力償還，乙○○、丁○○知道我有製作美鈔之技術，有意叫我印製美金偽鈔，
      所以先拿出10幾萬元給我還債，條件是要我去台北製作美
      金偽鈔。台北市士林區○○○路六段368巷 10號房屋是乙○○找的，我到現場看後，覺得合適，乙○○即要我於 4
      月初時上去台北與房東李明通簽約，簽約時乙○○及丁○○均在場，先付 1個月租金2萬元及押金4萬元，都是乙○○拿出來的，5、6月份租金也是乙○○拿給我並載我至郵
      局匯給房東的。我在台北偽造美鈔所用之網版印刷機是乙○○拿 5萬元給我，在台中縣大雅鄉買的，台北租屋契約
      簽訂後，才由乙○○、丁○○僱車載運上去的。我在台北
      製作時，因有時候網版會壞掉，我必須回台中再製作，一
      面作一面再修改顏色，所以在台北並沒有大量生產，直到
      6 月間才印製出少量樣品交給乙○○。由於我在台北製作
      時，若網版損壞，需再返回台中重新製作，來回奔波浪費
      時間，所以 7月初我就向乙○○建議是否讓我回台中製作
      ，這樣進度比較快，乙○○同意後，我才又返回台中承租
      台中縣大雅鄉○○路 161號，繼續偽造美元鈔券。我回台
      中後亦會定期撥打電話與乙○○、丁○○聯絡，報告印製
      之進度及狀況。乙○○及丁○○在7、8月間亦有好幾次到
      我在台中市西屯區同志巷71號的住處查看進度，乙○○仍
      表示不是很滿意，要我重作。我不知道製作完畢後，乙○○及丁○○準備把偽鈔賣給誰等語(見偵字第14642號偵查
      卷第1宗第101至105頁)；於檢察官提示通訊監察結果訊問
      時，明白證述：94年 1月20日的通訊監察譯文是被告丁○○批評我假鈔青的部分太青了，做得不漂亮，我有與乙○○、丁○○商量做假鈔的事，有拿偽造的美鈔給他們看，
      他要我好好做假鈔，外面的債務要幫我處理，只是我做的
      假鈔，他們覺得不滿意，我當時印不出來，他們就一直催
      我，說已經找到朋友要來看我印的美鈔漂不漂亮等語（見
      偵字第14642號偵查卷第2宗第11至15頁）。其中關於至台
      北租賃房屋之過程，核與證人即該租屋處之房東李明通於
      調查員詢問及檢察官訊問時證述之內容相符（見偵字第14
      642號偵查卷第1宗第107至109、186至187頁），並有房屋
      租賃書影本1份附卷足稽(見偵字第14642號偵查卷第1宗第
      114至120頁）。而被告丙○○前開所稱：該租屋處5、6月
      份之房租，係由被告乙○○提供予伊，再由伊匯款予房東
      等語，亦有證人李明通帳戶之查詢已印摺交易詳情 1紙在
      卷可憑(見臺灣臺南地方法院檢察署94年度偵字第12281號
      偵查卷第9頁)。另被告丙○○並未陳稱其於調查員及檢察
      官訊問時，有遭外力脅迫，而為非任意性陳述之情事，則
      以其與被告丁○○相識已久，甚為熟稔，其經由被告丁○○之介紹後，與被告乙○○熟識，被告乙○○、丁○○且
      均不定期貸借款項予被告丙○○，疏通其資金往來壓力，
      則衡情被告丙○○自無於調查員及檢察官訊問時，故為不
      實證言以誣陷被告乙○○、丁○○之理。是被告丙○○於
      調查員、檢察官訊問時，關於被告乙○○與丁○○有共同
      涉案之供述，當與客觀事實相符，自屬可採，得援引為被
      告乙○○、丁○○不利認定之憑據。其嗣後翻異前詞，改
      稱被告乙○○、丁○○並不知情，亦未共同參與本件犯行
      ，伊與被告乙○○、丁○○僅有金額借貸往來關係，只有
      騙其二人，伊有這樣的技術，不會欠錢不還，伊故意將偽
      鈔印的不完整，讓人無法使用云云，核屬附和迴護兼為自
      己脫罪之語，並無可採。
  (四)觀諸卷附之通訊監察譯文，被告丙○○、乙○○、丁○○
      先後有如下之通話內容（本件監聽錄音帶，經原審勘驗並
      與監聽譯文比對後，被告丙○○、乙○○、丁○○均對卷
      附監聽譯文內容之真實性不加爭執，見原審卷第136至137
      頁）：
    １、乙○○：可以嗎？
        丁○○：我看那個人像的臉不漂亮！
        乙○○：你要看好，不要弄一堆屎來！
        丁○○：他拿7、8張來，那個門票畫得很差，我覺得不
                行。
    ２、丁○○：我講給你聽，好幾點，屁股太青，再來臉面太
                花，再來紅的太小，紙太白，不夠黃，我核對
                廟仔那隻龜就差很多了，一號核對下去，廟仔
                那隻龜比較相同，你這差很多，你要不要來對
                一下！
        丙○○：你講的我知道，我再那個啦！
    ３、丁○○：他昨天跑去三重找人合作，我跟他講說你要找
                人合作弄，到時出狀況我會扁你！他說沒多少
                錢也要扁，我說到現在你還這樣搞！過年前去
                探探看怎樣，他又找一個師傅弄，東西不一定
                漂亮，所以我才要拿SAMPLE給你看。
        乙○○：你看就不會過，你讓我看有用嗎！我還要對別
                人，要拿那種才不會漏氣！
        丁○○：他現在說號碼太多，難做！他說全部弄好，那
                個凸起的要我們做，我說做可以啊！但是拿多
                來一些啊！那個要做是很快，但要先做來看看
                ，如果能通過，屁股太青，人家一看就知道了
                ，沒有樣張來對都看不出來，樣張一對就知道
                了。
    ４、丁○○：現在這樣還要多久？
        丙○○：免啦！泡的可以馬上拿！
        丁○○：現在就是都還沒拿就對了！
        丙○○：都烘好了。
        丁○○：你那個衫的號碼都有？
        丙○○：有啦！
        丁○○：還是幾個而已？
        丙○○：都有啦！
    ５、乙○○：他有困難啦！這樣的話乾脆叫他來北仔做啦！
        丁○○：對啊！我們已經講好了，叫他上來台北做，你
                打算怎麼弄？要拿很多珠仔出來吶！
        乙○○：現在我打算在北仔弄，想聽聽你的意見，你如
                果認為可行？
        丁○○：我那天就跟你講過了，要這樣弄可以，但是主
                要是地方弄下去要先拿珠仔出來啊！
        乙○○：本來就要這樣，不然怎麼弄？
        丁○○：我現在打算找個人在北仔找一間房子來做！我
                們拿一些資金，你認為怎樣？
    ６、丁○○：其實你那東西都不能用，東西還要拿到國外給
                人看！
    ７、乙○○：你看他幾天可以準備好，我們錢帶下去，連要
                買機臺、網版的錢也帶下去！
    ８、乙○○：什麼弄太重？
        丙○○：就是你說螞蟻那邊！
        乙○○：對啊！太重就是黑黑的啊！
    ９、乙○○：你到底還要拖幾天？
        丙○○：剩下龍跟學號。
        乙○○：這樣要幾天？
        丙○○：我會那個啦。
        乙○○：你龍跟學號上台北來繡！
        乙○○：你現在龍跟學號上台北來繡啊！反正你中午也
                不能做！你剩多少？
        丙○○：可是我那個大塊的要處理好啊！
    １０、丙○○：我跟你講，我那個學號要擦一擦，跟龍都好了
                ，學號我待會兒擦一擦，再熨一熨，今天我會
                完成！
    、乙○○：我跟你講，你辛苦一點，我講給你聽，我剛跟
                對面聯絡，本來我明天要過去，現在東西沒弄
                好，他說屍體要帶過去，你手上那些晚上都弄
                起來。
        乙○○：對！照這樣都弄起來，我本來帶5、6張要過去
                ，人家不接受，人家說壞掉沒關係，什麼情形
                帶過來講，你每次都弄那個幾張幾張，這樣行
                不通，你晚上辛苦一點，照今天現場你拿給我
                的那些，號碼趕快弄一弄！
        丙○○：我把它繡起來就對了！
        乙○○：那個纖維就先不用管！
        丙○○：我知道。
        乙○○：現在做不好也要拿出去跟人家講！表示我們有
                能力可以處理，只是還要改而已。
    、乙○○：這個改的不多，顏色而已，顏色及簽名的地方
                ，這個你一定要處理好！
        丙○○：我會去拿回來！
        乙○○：你都亂搞！你每次都拿1、2張，人家根本無法
                接受，來表示有辦法作，要改哪裡大家再來講
                ，拿那個1張、2張，好像騙子一樣。
    、乙○○：那個明天叫他去染，那個要做一個小時就好了
                ，顏色攪一攪，弄一下就好‧‧‧我叫他對色
                版也沒對，來以後理由一大堆，來來回回當作
                在遊覽，如果買主跑掉了，我也不想做了！
    、乙○○：我在廟裡，一個人而已，那些纖維弄下去，不
                會過！
        丁○○：顏色呢？
        乙○○：顏色還好！但是纖維不會過，我叫他再下去弄
                一弄！他說還要買一些原料。
    、乙○○：全部弄好，五本的時間要幾十天，今天我跟他
                對得很清楚，我今天全部對一對，根本不可能
                ，我跟他講既然不可能，為什麼當初你保證，
                如果要做到三十，就要網仔或快速印刷的都Ｏ
                Ｋ，要二個人，全部東西都準備好，這樣才可
                能，照他這種速度，東西可不可以先不論，差
                不多要十五天才能做五本，一個月就是很順暢
                ，也只能做十本！
    、乙○○：我知道！那塊不錯，但是那塊距離開了點，我
                大那塊去燒網仔燒不過去！
        乙○○：早上我還試機台，網仔過就都過了，問題合成
                什麼的時間，要快也快不來，照我的計劃實施
                如果可行，一個月三十應該沒有問題！
        乙○○：我拜託一個朋友他是有一條路線！
        丁○○：你不會用那個粉末點一點，弄個色彩，點再普
                通紙試試看就知道了！
    、丁○○：他現在要跟他那個朋友去找那台繡學號的機器
                ，他現在在燒註冊的名單，他說會好好燒好，
                不過我看都不通過。
    、丁○○：你那條百的那個、埋的那條電線，你不要帶他
                去做！
        丙○○：我知道！
        丁○○：你只剩那條可以保你而已，其他都不用你保！
    、丁○○：我看起來怎麼那麼醜，臉的地方很醜！他學號
                繡好了！
        乙○○：我就叫他繡五張起來做SAMPLE！
        丁○○：我看那個有折過變成凸起來！
        乙○○：你說哪裡凸起？
        丁○○：折的地方！
        乙○○：那個跟油墨有關係！
        丁○○：黏膠的關係啦！
    、乙○○：現在要合用，我盡量要薄一點的！現在還有一
                個問題，那個磁粉的問題，有沒有辦法克服？
        丙○○：我現在要試試看！
        乙○○：不然不用，磁的問題我打算買機台，你有沒有
                試過？
        丙○○：我有試過了，我有修改過，有一些缺點改過！
        乙○○：臉有沒有比較清晰？黑黑的那些有沒有比較開
                了？
        丙○○：有有，都有開了！
    、丁○○：你那個臉不行啦！
        丙○○：我知道啊，我又改過了！你弄過的我都又改過
                了！
        丁○○：本來就是了，那不改怎麼行嘛！要能過機才可
                以！
    、乙○○：你螞蟻呢？
        丙○○：我有弄掉了。
        乙○○：沒有啦，你還是要那一尊老公仔要‧‧‧我跟
                你說還有一個重點，那個小條你沒割一割？
        丙○○：喔！有啦！好啦！那個好我再割。
        乙○○：學號你也弄一弄，還有割一割，你聽懂了沒？
                那個小塊的沒辦法燒過去，你有沒有再拿去給
                他燒？
    、乙○○：衫拿去染‧‧‧
        丁○○：布拿去染啦，衫正在車，衫歸衫，布歸布。
    、乙○○：真疲勞，那個大台的一樣通不過，我現在拿去
                試小台的，結果朋友看了說這些大概只有50分
                而已！
        丁○○：那個臉很難看，主要是那個臉而已！
    、乙○○：現在這個大頭，你大頭的ＰＳ怎麼差那麼遠，
                是為什麼？
        丙○○：現在水路再調一下就好了。
        乙○○：你要調得準，你那個水路，也不能調得太深，
                越乾越深，知不知道‧‧‧還有你這個磁到底
                放多少，幾比幾啦？
        丙○○：放大概3、4這個位置。
        乙○○：10比3、4喔？太多啦！我跟你說不會過耶‧‧
                ‧你現在「布」的問題，你摸起來感覺如何？
        丙○○：現在染好看起來是不錯啦！
        乙○○：色，但是厚度呢？
        丙○○：厚度我需要合起來才知道。
    、丁○○：那個人頭實在太難看，其他周圍都沒關係！
        乙○○：下午再研究看看。
    、丙○○：進去那個布都有順啦！但是一個不能吃水，要
                叫人來弄，弄那個不能吃水的問題！
        丁○○：什麼不能吃水？喔！機械喔！
        丙○○：對啦！不能吃水，版面會黑掉。
    、丁○○：阿是弄好了沒？
        丙○○：還沒啦！還沒完全那個！
        丁○○：進度到那裡了？
        丙○○：到後面了嘛。
    、乙○○：他現在就是後面只印一個而已嘛！
        丁○○：只印一個框而已！
        乙○○：嗯，後面的框而已！
    、丁○○：你要拿過來給他看喔！
        丙○○：頭的部分還要讓他乾一點！
    、丙○○：那一粒還沒那個，要緊嗎？
        丁○○：沒關係，拿出來給人家看就好了。
    、丙○○：我現在頭旁邊好了，現在頭沒乾，顏色都會吊
                吊的，我弄十張起來！
    、乙○○：那些東西我對過了，不行啦！他說後面怎樣，
                我說後面差很多，我現在要等就是看那顆頭！
        丁○○：對呀，主要是那顆，那顆可以看就還可以，不
                能看就沒啦！
    、乙○○：下午我又叫人去問啦，確實以前有賣過這種東
                西。現在就是有這種東西生產，他們沒在賣！
        丁○○：我是說驗鈔器具，驗鈔筆也好，驗鈔燈也好！
    、乙○○：那顆頭跟黑黑的地方！
        丁○○：那地方的料，你幫他準備，準備好讓他去弄！
        乙○○：我這趟的意思就是，抓他上來做紙時，他黏的
                時候，他色水抓不準的地方，要當場抓色調給
                他。
        丁○○：對呀，我們攪一攪去試，可以，給他，再來不
                行他就要注意了，我去找看看有沒有機器！
    、丙○○：號碼都有魯（刷）！
        乙○○：變色龍好了嗎？
        乙○○：東西已經不是很可以用的東西，你不趕快想說
                要怎麼改進，你認為這樣就可以通，我跟你說
                八成，那有八成嗎？
        乙○○：我現在主要是看那顆頭，那顆頭不過，就不用
                看了啦。你每次都說怎樣，你那個頭到底可以
                看嗎？
        丙○○：跟那天一樣。
        乙○○：跟那天一樣就不用看了。
    、乙○○：你不通拖了兩、三個月。你說缺錢，從頭到尾
                你都沒生產，你要怎麼處理？現在變色龍也還
                沒弄，為什麼不趕快弄呢？
        丙○○：我等一下就趕快弄。
    、乙○○：現在他後面框弄起來，那個顏色都不行，你攪
                的顏色，印出來變成兩色，一直印，現在沒紙
                了要怎麼辦？
        丁○○：你看呢？現在打算要怎麼作？
  (五)被告乙○○、丁○○雖均辯稱上開監聽譯文所示內容係與
      被告丙○○連繫油畫販售事宜之對話，並無偽造美金鈔券
      之情事云云，惟該等監聽內容，關於各該對話人所提及之
      「衫」、「學號」、「螞蟻」、「龍」、「花花的」、「
      那一粒還沒那個」、「色吊吊的」「埋電線」等詞句，其
      中「衫」係美鈔之簡稱、「學號」即是美鈔上之編號、「
      螞蟻」係指假鈔上之纖維絲、「龍」則是指美鈔右下方之
      變色龍、「花花的」指假鈔上的纖維絲太重了，看起來髒
      髒的、「那一粒還沒那個」指美鈔上面綠色那一顆油墨還
      沒乾、「色吊吊的」係指偽鈔上面的顏色看起來不夠穩重
      、「埋電線」是假鈔上面的防偽線等情，業據被告丙○○
      於偵查中供證在卷（見偵字第14642號偵查卷第2宗第12至
      15頁），且依該監聽譯文中被告乙○○、丁○○、丙○○
      相互間言及上開名詞時之前後語意觀之，確難認定彼等談
      論之標的物與油畫之販售有何關連；況被告乙○○、丁○○迄未能提出為被告丙○○與他人洽談油畫交易之任何事
      證以供本院調查，顯見其二人此部分辯解純屬圖卸推托之
      語，不足採信。雖被告乙○○、丁○○另以：前開對話內
      容中之「龍」指的是丙○○所畫的一條龍、「學號」則是
      丙○○油畫之編號，而丙○○拿給伊等看的美鈔並不是偽
      鈔，而是美鈔的畫，準備要賣的云云置辯，亦即稱渠等與
      被告丙○○之通訊內容，或與本案無關，或渠等實際所欲
      表達之涵義與被告丙○○解讀者不同。然被告丙○○為迴
      護被告乙○○、丁○○，雖翻異前詞，改稱被告乙○○、
      丁○○並無提供資金共同為本件偽造有價證券犯行，業見
      前述，但其仍於原審供證：伊有拿偽造美鈔之半成品給乙○○及丁○○看，目的為拖延還款時間，表示若偽造之美
      鈔製作好後，就可以去換錢償還積欠二人之債務等語（見
      原審卷第192頁)，已與被告乙○○、丁○○所辯被告丙○○提供予其等鑑賞者係美鈔之油畫云云，未相吻合。另被
      告乙○○、丁○○已自承上開通話內容均係渠等親自所為
      ，亦如前述，而上開對話內容不僅沒有文不對題之情形，
      且被告三人彼此間對於對方之發話應答如流，亦未提出任
      何疑問，並無因解讀不同而誤解對方話意之情況。且倘被
      告乙○○、丁○○確係為被告丙○○兜售油畫，以油畫之
      藝術創作，其價值端視個人主觀之認知評斷，客觀上並無
      一定之創作標準，而被告乙○○、丁○○復非藝術鑑賞之
      專業人士，何有在為被告丙○○販售前，急促要求其先提
      供樣張，並多次命被告丙○○需持續調整技法及修改用色
      之理。是上開通訊監察內容雖未明白顯示被告乙○○、丁○○及丙○○相互間係聯繫偽造美元鈔券之情事，惟偽造
      有價證券為最輕本刑有期徒刑三年以上之重罪，被告三人
      於對話中以相關術語代之或對之隱諱不談，乃事所當然，
      亦難僅以對話內容未指明共同偽造美鈔犯行，即作為有利
      於被告三人之論據。另被告丙○○於偵審中辯稱其故意不
      印上變色龍，目的係不讓被告乙○○、丁○○把假鈔拿去
      用，意在拖延時間，欺騙其二人云云，惟經本院勘驗結果
      ，如附表編號７所示偽造百元美鈔中，已有25張之右下角
      有「100」（即所謂變色龍）之數字（見本院卷第149頁）
      ，顯見被告丙○○並無故意不印之情事，其上開所辯亦係
      故為迴護被告乙○○、丁○○兼為自己脫罪之詞，難以採
      信。
  (六)被告雖另辯稱：如附表編號７、所示偽造之百元美鈔，
      鈔券上均無編號，右下角亦無 「100」之阿拉伯數字，認
      該等美鈔不具流通效力，而屬不罰之未遂行為云云。惟按
      偽造外國幣券，並不以所偽造之幣券與真幣券在外形上完
      全相同為必要，祇須意圖供行使之用而偽造，且外觀上足
      以使一般人誤為真幣券而朦混使用者，即為已足（最高法
      院90年度台上字第7662號判決要旨參照）。經本院勘驗結
      果：(一)如附表編號所示偽造美鈔，其中 5張顯屬印製錯
      誤歪斜、重疊，沒有編號，右下角沒有載明100之數字；6
      張之富蘭克林人頭像及英文字體印製顯屬顛倒錯誤，沒有
      編號，右下角沒有載明 100之數字。(二)如附表編號７所示
      偽造美鈔，其中51張有1789美國財政部綠色標誌及美國財
      政部長John W Snow簽名，沒有編號，右下角沒有載明100
      之數字；6張沒有 1789美國財政部綠色標誌，但有美國財
      政部長John W Snow簽名，沒有編號，右下角沒有載明100
      之數字；25張有1789美國財政部綠色標誌及美國財政部長
      Paul X Oneill簽名，沒有編號，右下角有載明100之數字
      ；1張沒有 1789美國財政部綠色標誌，但有美國財政部長
      John W Snow簽名，並有DB00000000AB2之鈔票號碼，右下
      角沒有載明100之數字（見本院卷第149頁）。是關於如附
      表編號所示偽造美鈔11張，既明顯有印製歪斜、重疊、
      顛倒等嚴重之錯誤，外觀上應尚不足以使一般人誤為真幣
      券而朦混使用，此部分乃不良品，自難認定係偽造完成之
      有價證券。如附表編號７所示偽造美鈔83張，或係缺1789
      美國財政部綠色標誌，或無編號，或未在右下角印上 100
      之數字，惟關於美鈔之面額，除部分人頭像一面之右下角
      無100之數字外，其餘二面共 7個角落均印有100之數字，
      且其重要防偽特徵，如印有微細線字之安全線、人像水印
      、顯微印刷特徵、印刷圖紋等咸屬具備，且均已切割完成
      ，若單純僅以肉眼觀察，外形與真鈔極為近似，除具備專
      業辨識能力或於銀行界服務之人外，如將該等偽鈔與真鈔
      混同使用，依一般人通常收受、使用該等有價證券之習慣
      ，確實不易發現為偽品，難以立辨其真偽，是如附表編號
      ７所示偽造百元美鈔成品，在外觀上實已達於使一般人誤
      認為真鈔之程度，此部分核屬偽造既遂，則被告所為本件
      均尚屬偽造未遂階段之辯詞，自無可採。另參諸本件查扣
      偽造之百元美鈔成品、半成品、不良品數量甚鉅，且被告
      丙○○以被告乙○○、丁○○所提供之資金備妥器械、原
      料及印製等過程，若非圖以假亂真之偽造美鈔成品流通於
      交易市場，藉此從中牟取不法暴利，實無大費周章及耗費
      印刷成本，計畫製作總數高達數千張之偽造百元美鈔之必
      要。基此，俱見被告丙○○與被告乙○○、丁○○確係基
      於供行使之用之意圖，而為上開偽造有價證券之犯行甚明
      。被告丙○○辯稱僅印製樣品予被告乙○○、丁○○查看
      ，藉以拖延欠債之償付，並無行使之意圖云云，同屬脫飾
      卸責之語，無足採信。
  (七)此外，復有如附表編號１、７、８、９、所示之偽造美
      鈔成品、半成品、不良品；如附表編號至、至、
      至所示之器械、原料及被告丙○○所有供偽造本件美
      鈔使用之如附表編號２至６、、、、至所示之
      機械設備等物扣案可資佐證。是被告丙○○、乙○○、丁○○偽造百元美鈔之事證已臻明確，所辯均屬事後飾卸之
      詞，不足採信，渠等 3人之犯行皆洵堪認定，應依法論罪
      科刑。
三、被告行為後，94年2月2日修正公布之刑法、95年 5月17日刪
    除公布之罰金罰鍰提高標準條例第2條及95年6月14日增訂公
    布之刑法施行法第1條之1，均業於95年7月1日施行，應依刑
    法第2條第1項之規定比較應適用之法律如下：(一)論罪量刑之
    比較原則：應就罪刑有關之共犯、未遂犯、想像競合犯、牽
    連犯、連續犯、結合犯、以及各種加重原因（如累犯加重等
    ）、各種減輕原因（如自首減輕等）暨其他法定加減原因（
    如身分加減）與加減例等一切情形，綜其全部罪刑之結果而
    為比較（最高法院95年第8次刑事庭會議決議參照)。(二)修正
    刑法第33條第 5款規定：「罰金：新臺幣一千元以上，以百
    元計算之」，且增訂刑法施行法第1條之1規定：「中華民國
    九十四年一月七日刑法修正施行後，刑法分則編所定罰金之
    貨幣單位為新臺幣。九十四年一月七日刑法修正時，刑法分
    則編未修正之條文定有罰金者，自九十四年一月七日刑法修
    正施行後，就其所定數額提高為三十倍。但七十二年六月二
    十六日至九十四年一月七日新增或修正之條文，就其所定數
    額提高為三倍」，經比較修正前刑法第33條第 5款、罰金罰
    鍰提高標準條例第 1條前段、現行法規所定貨幣單位折算新
    臺幣標準第 2條等規定之適用結果，有關刑法第201條第1項
    法定刑罰金部分之最高額固均相同，惟最低額於修正前為銀
    元10元即新臺幣30元；修正後則為新臺幣1000元，是此部分
    自以修正前之法律較有利於行為人。(三)修正刑法第28條既限
    縮共同正犯之參與類型，自較有利於行為人。(四)修正刑法第
    47條第 1項規定：「受徒刑之執行完畢，或一部之執行而赦
    免後，五年以內『故意』再犯有期徒刑以上之罪者，為累犯
    」，則再犯之罪如為「過失犯」，即不構成累犯。然修正前
    刑法第47條之規定，過失犯亦可論處累犯，自以修正後之法
    律較有利於行為人。(五)本件被告丙○○係故意犯，且被告三
    人均已共同實行犯罪行為，無論依修正前、後之規定，均應
    論以共犯；被告丙○○亦屬累犯，則綜合比較結果，有關罪
    刑部分，修正後之法律未較有利於行為人，自應全部適用修
    正前之法律。
四、按美金為美國聯邦準備銀行所發行之該國國幣，雖非我國政
    府發行而具有強制力之通用紙幣，然在美國及國際上均具有
    表彰一定價值之權利，並有流通性，性質上亦屬有價證券之
    一種（司法院35年院解字第3291號解釋、最高法院80年度台
    上字第5719號判決要旨參照）。是核被告丙○○、乙○○、
    丁○○所為，均係犯刑法第201條第1項之偽造有價證券罪。
    被告丙○○以被告乙○○、丁○○所提供之資金購買機械、
    原料，進而完成偽造之美鈔，渠等就本件犯行分別有犯意之
    聯絡及行為之分擔，皆為共同正犯。又如數行為於同時同地
    或密切接近之時地實施，侵害同一之法益，各行為之獨立性
    極為薄弱，依一般社會健全觀念，在時間差距上，難以強行
    分開，在刑法評價上，以視為數個舉動之接續施行，合為包
    括之一行為予以評價，較為合理，則屬接續犯，而為包括之
    一罪（最高法院86年台上字第3295號判例參照）。本件被告
    三人係基於同一之偽造美鈔犯意聯絡，在密接時、地偽造美
    金百元鈔券，應為接續犯，只論以單純一罪。至於被告丙○○完成偽造行為前，承被告乙○○、丁○○之命而陸續套印
    修改行為，僅屬偽造行為完成前之階段行為，自不構成連續
    犯。臺灣臺中地方法院檢察署95年度偵字第1554號移送併案
    審理之犯罪事實，與本件起訴事實同一，本院已併予審理。
    另被告丙○○曾因偽造有價證券及偽造文書等罪，經法院分
    別判處有期徒刑4年2月、6月及5月，並定應執行刑為 5年確
    定，於90年1月4日假釋付保護管束出監，迄92年 3月19日因
    假釋期滿未經撤銷視為執行完畢，有臺灣高等法院被告前案
    紀錄表在卷可查，被告丙○○於有期徒刑執行完畢後，5 年
    以內再犯本件有期徒刑以上之罪，為累犯，應依修正前刑法
    第47條規定，加重其刑。
五、原審以被告等人之罪證明確，予以論罪科刑，固非無見，惟
    原判決誤認如附表編號所示之不良品為偽造完成之美鈔成
    品，尚有未洽；另就「編號所示之防偽條照相版、編號
    所示之防偽條貼紙」之沒收，僅載明「編號所示之防偽條
    貼紙」（見原判決第21頁第9行)，稍有疏漏。被告等上訴意
    旨否認犯罪，指摘原判決不當，雖無理由，惟原判決既有上
    開可議之處，即屬無可維持，應由本院予以撤銷改判。爰審
    酌被告丙○○有前述之犯罪前科紀錄，素行不佳，仍不知警
    省自持，復與被告乙○○、丁○○共同謀議而為本件偽造有
    價證券犯行，以美鈔在國際間具有表彰一定價值之權利，流
    通性甚廣，且為我國人民所使用之重要國際性支付工具，亦
    具有相當之投資、儲值之價值，被告三人執意為本件偽造行
    為，對於社會經濟及金融交易秩序之危害甚鉅，且犯後均飾
    詞否認犯罪，缺乏悔過之具體表現，惟衡酌渠等尚未將所偽
    造之美鈔販售流入市面，被告丙○○係實際為偽造行為之人
    ，涉案情節較重等一切情狀，分別量處如主文第2項、第3項
    所示之刑，以示懲儆。
六、有關沒收部分：
  (一)扣案如附表編號７所示之偽造百元美鈔成品83張，為偽造
      之有價證券，業如前述，不問屬於被告丙○○、乙○○、
      丁○○與否，均應依刑法第205條之規定宣告沒收。
  (二)扣案如附表編號１、８、９、所示之偽造百元美鈔半成
      品、不良品，客觀上雖未符該等有價證券應備之內容，非
      屬偽造之有價證券，惟該等半成品、不良品與扣案如附表
      編號所示之網版、編號所示之人頭版底片、編號所
      示之纖維條底片、編號所示之防偽條照相版、編號所
      示之防偽條貼紙、編號所示之切割底片、編號所示之
      鋅版、編號所示之凹凸鋅版、編號所示之號碼版底片
      、編號所示之已切割偽鈔印刷用紙、編號所示之人頭
      像網版試用紙、編號所示之網版刮刀、編號所示之偽
      造美鈔印刷用紙及編號所示之油墨，均屬供被告丙○○
      、乙○○、丁○○意圖供偽造本件有價證券而交付、使用
      之器械、原料，應可認定，該等器械、原料，不問屬於被
      告丙○○、乙○○、丁○○所有與否，亦均應依刑法第20
      5條之規定宣告沒收。
  (三)扣案如附表編號所示之美金百元真鈔影本，為被告丙○○所有供其偽造美金紙鈔時作為樣本比對之用；另扣案如
      附表編號２所示之平版印刷機、編號３所示之圓盤印刷機
      、編號４所示之模具固定器、編號５所示之水平器、編號
      ６所示之滷皮、編號所示之驗鈔機、編號所示之網版
      固定器、編號所示之網版印刷機、編號所示之刮刀研
      磨機及編號所示之曬紙架，亦係被告丙○○所有供本件
      偽造犯行使用之物，業據被告丙○○供承在卷（見原審卷
      第189頁)，均應依刑法第38條第1項第2款之規定諭知沒收
      。又刑法第 205條所規定應義務沒收之「器械原料」，係
      指依同法第 204條所稱「意圖供偽造、變造有價證券‧‧
      ‧之用，而製造、交付或收受之器械、原料」，而該條所
      稱之「器械、原料」，當指可供偽造有價證券之一切器械
      原料，例如紙張、顏料、銅塊、鋁塊等，而不包括偽造有
      價證券所使用之其他機器設備（臺灣高等法院暨所屬法院
      72年度法律座談會刑事類第15號研究意見參照），故檢察
      官就此部分聲請依刑法第 205條之規定宣告沒收，尚有誤
      解，併此敘明。
  (四)扣案如附表編號１０所示之2元美鈔1張，因被告丙○○、乙○○、丁○○於本件被訴者係為偽造百元美鈔之犯行，本
      件經查亦無具體事證顯示被告3人有共謀偽造2元美鈔，起
      訴書僅附帶敘及有此2元美鈔扣案，亦未論斷被告3人有此
      犯行，亦據公訴檢察官於原審法院審理時論述甚詳（見原
      審卷第176頁)，則此2元美鈔既與本件被告3人被訴犯行無
      直接關連性，爰不併予宣告沒收。
七、臺灣彰化地方法院檢察署96年度偵字第1371號移送併辦意旨
    略以：被告丙○○於93年 4月間，透過具有幫助犯意之柯聰
    敏（另案通緝）之介紹，而認識欲印製偽造之百元人民幣以
    出售供行使之用的黃朝生（業經判刑確定），丙○○、黃朝
    生 2人即基於共同概括犯意聯絡，乃商談並達成由黃朝生以
    新臺幣10萬元向丙○○購買鋅版（PS版），並負責印製偽造
    之百元人民幣後，再由丙○○向黃朝生購買偽造之百元人民
    幣以銷售供他人使用之協議。黃朝生乃自93年10月20日起，
    在彰化縣鹿港鎮○○路○段432巷 32號之承租廠房，以百元
    人民幣真鈔為底本，並將被告丙○○出賣之人民幣偽鈔PS版
    放入雙色印刷機之滾輪內，利用傳動之方式，印製偽造百元
    人民幣，再以防偽紫外燈檢視所印製之偽造百元人民幣之螢
    光油墨，並以油壓切割機、包裝機，將偽造完成之百元人民
    幣偽鈔加以切割及包裝。嗣93年11月中旬，已印製完成面額
    總計 1億餘元之偽造百元人民幣，由黃朝生以新臺幣70萬元
    之價格，出售與被告丙○○。因認被告丙○○此部分亦涉犯
    刑法第201條第1項偽造有價證券罪嫌，並與前揭經起訴論罪
    部分具有連續犯之關係，屬於裁判上一罪，爰移送併辦等語
    。經查：前揭起訴論罪部分係被告丙○○為清償債務，由被
    告乙○○、丁○○提供場所、資金，共同偽造百元美鈔，而
    移送併辦部分，乃黃朝生向丙○○購買供偽造鈔券之鋅版（
    PS版），並負責印製偽造之百元人民幣後，再由丙○○向黃
    朝生購買偽造之百元人民幣以銷售供他人使用，二者之犯罪
    起因、處境、方式及偽造之標的均不相同，犯意顯屬各別，
    並非基於概括犯意為之，自無連續犯裁判上一罪之關係，是
    移送併辦之犯罪事實非本案起訴效力所及，本院無從併予審
    理，應退回臺灣彰化地方法院檢察署另行依法處理。
八、據上論斷，應依刑事訴訟法第369條第 1項前段、第364條、
    第299條第1項，刑法2條第1項前段，修正前刑法第28條，刑
    法第201條第 1項，修正前刑法第47條，刑法第205條、第38
    條第1項第2款，刑法施行法第1條之1，判決如主文。
本案經檢察官甲○○到庭執行職務。
中　　華　　民　　國　　96　　年　　8 　　月　　8 　　日
            刑事第六庭    審判長法　官  李  文  雄
                                法　官  林  靜  芬
                                法　官  張  恩  賜
上列正本證明與原本無異。
如不服本判決應於收受本判決後10日內向本院提出上訴書狀，其
未敘述上訴理由者，並得於提起上訴後10日內向本院補提理由書
狀（均須按他造當事人之人數附繕本）「切勿逕送上級法院」。
                                書記官  陳　如　慧
中　　華　　民　　國　　96　　年　　8 　　月　　8 　　日
附錄論罪科刑法條
刑法第201條第1項：
意圖供行使之用，而偽造、變造公債票、公司股票或其他有價證
券者，處三年以上十年以下有期徒刑，得併科三千元以下罰金。
┌────────────────────────────────────┐
│附表：                                                                  │
├──┬──────┬───────┬───────────┬──────┤
│編號│名        稱│數          量│備                  註│ 沒收之依據 │
├──┼──────┼───────┼───────────┼──────┤
│ １ │偽造百元美鈔│453張         │部分已印製人像浮水印，│刑法第205條 │
│    │半成品      │              │部分則僅具雛形。      │            │
├──┼──────┼───────┼───────────┼──────┤
│ ２ │平版印刷機  │1台           │                      │刑法第38條第│
│    │            │              │                      │1項第2款    │
├──┼──────┼───────┼───────────┼──────┤
│ ３ │圓盤印刷機  │1台           │                      │同上        │
├──┼──────┼───────┼───────────┼──────┤
│ ４ │模具固定器  │1具           │                      │同上        │
├──┼──────┼───────┼───────────┼──────┤
│ ５ │水平器      │1個           │                      │同上        │
├──┼──────┼───────┼───────────┼──────┤
│ ６ │滷皮        │1片           │                      │同上        │
├──┼──────┼───────┼───────────┼──────┤
│ ７ │偽造百元美鈔│83張          │與編號合計94張，其中│刑法第205條 │
│    │成品        │              │92張送贓證物庫保管；另│            │
│    │            │              │2張置於偵字第14642號偵│            │
│    │            │              │查卷第1宗證物袋內     │            │
├──┼──────┼───────┼───────────┼──────┤
│ ８ │偽造百元美鈔│1407張        │部分已印製人像浮水印，│同上        │
│    │半成品      │              │部分則僅具雛形。      │            │
├──┼──────┼───────┼───────────┼──────┤
│ ９ │偽造百元美鈔│計315大張     │每大張已套印出15小張百│同上        │
│    │未剪裁半成品│              │元美鈔之輪廓（合計4725│            │
│    │            │              │張）                  │            │
├──┼──────┼───────┼───────────┼──────┤
│ １０ │2元美鈔     │1張           │非本件起訴範圍，未鑑定│不予沒收    │
│    │            │              │其真假                │            │
├──┼──────┼───────┼───────────┼──────┤
│  │網版        │26片          │                      │刑法第205條 │
├──┼──────┼───────┼───────────┼──────┤
│  │人頭像底片  │1張           │                      │同上        │
├──┼──────┼───────┼───────────┼──────┤
│  │纖維條底片  │1張           │                      │同上        │
├──┼──────┼───────┼───────────┼──────┤
│  │防偽條照相版│1張           │                      │同上        │
├──┼──────┼───────┼───────────┼──────┤
│  │防偽條貼紙  │9張           │                      │同上        │
├──┼──────┼───────┼───────────┼──────┤
│  │驗鈔機      │1台           │                      │刑法第38條第│
│    │            │              │                      │1項第2款    │
├──┼──────┼───────┼───────────┼──────┤
│  │切割底片    │8張           │                      │刑法第205條 │
├──┼──────┼───────┼───────────┼──────┤
│  │鋅版        │4片           │                      │同上        │
├──┼──────┼───────┼───────────┼──────┤
│  │凹凸鋅版    │1片           │                      │同上        │
├──┼──────┼───────┼───────────┼──────┤
│  │號碼版底片  │1袋           │                      │同上        │
├──┼──────┼───────┼───────────┼──────┤
│  │網版固定器  │1台           │                      │刑法第38條第│
│    │            │              │                      │1項第2款    │
├──┼──────┼───────┼───────────┼──────┤
│  │美金百元真鈔│7張           │供偽造百元美鈔比對之用│同上        │
│    │影本        │              │                      │            │
├──┼──────┼───────┼───────────┼──────┤
│  │已切割之偽鈔│3捆           │                      │刑法第205條 │
│    │印刷用紙    │              │                      │            │
├──┼──────┼───────┼───────────┼──────┤
│  │人頭像網版試│10張          │                      │同上        │
│    │用紙        │              │                      │            │
├──┼──────┼───────┼───────────┼──────┤
│  │網版刮刀    │2片           │                      │同上        │
├──┼──────┼───────┼───────────┼──────┤
│  │偽造美鈔印刷│1袋           │                      │同上        │
│    │用紙（已印製│              │                      │            │
│    │纖維條）    │              │                      │            │
├──┼──────┼───────┼───────────┼──────┤
│  │油墨        │7罐           │                      │同上        │
├──┼──────┼───────┼───────────┼──────┤
│  │網版印刷機  │1台           │                      │刑法第38條第│
│    │            │              │                      │1項第2款    │
├──┼──────┼───────┼───────────┼──────┤
│  │刮刀研磨機  │1台           │                      │同上        │
├──┼──────┼───────┼───────────┼──────┤
│  │曬紙架      │4台           │                      │同上        │
├──┼──────┼───────┼───────────┼──────┤
│  │偽造百元美鈔│11張          │明顯有印製歪斜、重疊、│刑法第205條 │
│    │不良品      │              │顛倒等嚴重之錯誤      │            │
└──┴──────┴───────┴───────────┴──────┘
